臺灣新竹地方法院民事簡易判決  
109年度竹簡字第434號
原      告  王彥勳  
被      告  鄭柏威  


上列當事人間請求損害賠償事件，本院於民國109年12月24日辯
論終結，判決如下：
    主      文
原告之訴及假執行之聲請均駁回。
訴訟費用由原告負擔。
    事實及理由
壹、程序方面：
    本件被告經合法通知，未於言詞辯論期日到場，核無民事訴
    訟法第386 條各款所列情事，爰依原告聲請，由其一造辯論
    而為判決。
貳、實體方面：　　
一、原告主張：兩造前均為訴外人世界先進積體電路股份有限公
    司（下稱世界先進公司）之員工，在原告離職前已互生齟齬
    。被告對於原告任職期間工作或心理多所傷害，被告於民國
    108年7月業已坦承。108年9月被告向世界先進公司內部隨意
    向他人散佈原告即將轉到二廠工作之不實訊息，致原告工作
    上有許多不便，也造成諸多不安定感。原告於108年10月23
    日離職，被告因疏失導致文件外洩，原告因此不堪其擾。又
    被告無實證情況下，竟於108年9月至12月，在世界先進公司
    內散佈原告為同性戀等貶低性之言論，致原告身心靈承受偌
    大壓力，身心受創。基上，被告於原告任職期間，多次散發
    不實訊息，造成原告之信用、名譽、人格權受損，原告自得
    請求回復名譽及賠償相當之金額新臺幣（下同）60,000元。
    而被告隨意向世界先進公司舉報原告有騷擾乙情，並非事實
    ，卻使原告損失原可領取之離職金222,081元。爰依民法第1
    84條第1項前段、第195條、第213條、第214條、第216條之
    規定提起本件訴訟，請求被告賠償原告所受損害282,081元
    等語。並聲明：㈠被告應給付原告282,081元，及自起訴狀繕
    本送達翌日起至清償日止，按週年利率5%計算之利息；㈡訴
    訟期間被告不得侵害居住行為，惟仍任職世界先進公司，須
    避免證據汙染偏頗有違公平訴訟之情事，已特請企業主管同
    事留意；㈢請依職權宣告假執行。
二、被告未於言詞辯論期日到場，惟據其提出之答辯狀略以：
　　原告主張伊有侵權行為及受有損害之事實，原告應負舉證責
    任，且原告曾以本件事實向臺灣臺南地方檢察署（下稱台南
    地檢署）對伊提起刑事告訴，伊已獲不起訴處分，故原告之
    訴為無理由等語資為抗辯。並聲明：㈠原告之訴及假執行之
    聲請均駁回；㈡如受不利之判決，請准供擔保宣告免為假執
    行。
三、得心證之理由：㈠
　㈠按當事人主張有利於己之事實者，就其事實有舉證之責任，
    民事訴訟法第277 條前段定有明文。故主張權利存在之人，
    就其權利構成要件事實負有舉證之責。民事訴訟如係由原告
    主張權利者，應先由原告負舉證之責，若原告先不能舉證，
    以證實自己主張之事實為真實，則被告就其抗辯事實即令不
    能舉證，或其所舉證據尚有疵累，亦應駁回原告之請求（最
    高法院100 年度台上字第415 號民事判決意旨參照）。次按
    因故意或過失，不法侵害他人之權利者，負損害賠償責任；
    不法侵害他人之身體、健康、名譽、自由、信用、隱私、貞
    操，或不法侵害其他人格法益而情節重大者，被害人雖非財
    產上之損害，亦得請求賠償相當之金額；其名譽被侵害者，
    並得請求回復名譽之適當處分，民法第184 條第1 項前段及
    第195 條第1 項分別定有明文。再按侵權行為之成立，須行
    為人因故意過失不法侵害他人權利，亦即行為人之行為須具
    備歸責性、違法性，並不法行為與損害間有因果關係，始能
    成立，且主張侵權行為損害賠償請求權之人，對於侵權行為
    之成立要件應負舉證責任（最高法院100 年度台上字第328
    號判決要旨參照）。依上說明，原告主張被告有上開侵權行
    為，致其受有前開損害，即應由原告就其主張之侵權行為成
    立要件，負舉證責任。
  ㈡原告就其主張之上開情節，固據提出原告與同事間、兩造間
    之對話紀錄、中國醫藥大學附設醫院診斷證明書、世界先進
    公司所寄存證信函等件為證（見本院卷第23至29頁、第167
    至171頁），然為被告所否認，並辯稱如上。經查：
　⒈依原告所提兩造間之2則對話紀錄所示，其中1則原告表示：
    「…我想想每個人都會犯錯，待這件事情完整結束後我再完
    整回覆，你並沒有責備我，但是心理已被壓迫到一直低頭，
    覺得自己錯了，有什麼話不希望再聽到的嗎？希望可以慢慢
    改進」，被告回覆：「從沒看輕或歧視的意味，對待剛認識
    朋友的方式就是這樣，從未針對過你，轉變是因為了解更多
    ，知道不應該用習慣的方式對你，過去的冷漠傷害到你這點
    沒辦法改變，我只知道現在試著多了解多聆聽或許才能找到
    適合的方式…」（見本院卷第27頁）。由上開對話可知，原
    告向被告表明「有什麼話不希望再聽到的嗎？希望可以慢慢
    改進」，被告則說明其無看輕或歧視原告之意思，並對於過
    去冷漠對待原告表示歉意，實無從憑此認定被告有自認傷害
    原告或侵害原告權利之事實。另一則原告表示：「…這種身
    心凌虐3個月，真的好死不如求死，選擇不計較不去恨，是
    相信人善，所以對你不管什麼情緒，我都笑笑，剩下放心上
    也自己吞，記憶體滿了，我就會輕生但不說原因，感覺你是
    很硬不低頭的人。我會努力協調，一起面對一起走，不行，
    我就了結前寫清楚，大家和平這是最壞的情形」，被告回稱
    ：「週四約一下吧，一起吃個晚飯一起聊聊，我三五值班。
    未提及不是不信任你，是認為我間接對你造成傷害，是我該
    承擔…」（見本院卷第27頁）。觀諸前揭對話內容，被告雖
    承認「間接」對原告造成傷害，但前文已表明「未提及不是
    不信任你」，僅能證明被告對於原告無積極、主動之應合或
    回應，仍不足證明被告有何傷害原告之言行。是以，尚難以
    前開對話紀錄，遽認被告有傷害原告之侵權行為。
　⒉原告雖提出其與同事張和順、楊宗育、黎姿佑之對話紀錄（
    如附表一至附表三，見本院卷第23至25頁），惟對話紀錄中
    ，張和順、黎姿佑均未表示聽到被告傳述原告所指之不實內
    容，反係原告自行認定不實陳述係被告所為，則被告是否有
    原告所稱在世界先進公司內傳述原告將轉到二廠工作或原告
    為同性戀之不實訊息，自非無疑。其次，原告曾對被告提出
    恐嚇、誹謗等刑事告訴，經台南地檢署檢察官偵查後認犯罪
    嫌疑不足，於109年12月4日以109年度偵字第22314號不起訴
    處分在案，有該不起訴處分書在卷可參（見本院卷第151至1
    55頁）。黎姿佑於前述偵查案件證稱：我認識原告，我是聽
    到同事有在講原告與被告的事，但我自己沒有聽到被告有說
    原告是同性戀，我根本不認識被告等語，業經上開不起訴處
    分書詳載明確（見本院卷第153頁），則原告所稱被告向世
    界先進公司同事傳述原告為同性戀不實訊息乙節，更無從採
    信為真。再者，觀之原告與楊宗育之對話內容（即附表三）
    ，未具體提及何感情事件，復未曾提及被告，則對話中所指
    之感情事件，是否出於被告所傳述，當無從證明，實難憑此
    即認被告有原告所指之侵權行為。
　⒊依中國醫藥大學附設醫院之診斷證明書，固堪認原告有至該
    院就醫之事實，然原告就醫之原因為何、是否係因被告行為
    所致，皆不能僅憑此診斷證明書即作認定，是此一診斷證明
    書尚難佐證被告有原告主張之侵權行為。
　⒋原告雖主張其離職後，被告有因疏失導致文件外洩之情事，
    然原告對此並未提出證據可資證明。又依世界先進公司寄予
    原告之存證信函所載，世界先進公司與原告於108年10月22
    日曾簽訂切結書，世界先進公司認原告日前有無端向該公司
    員工或其親屬寄送信件之騷擾行為，以原告違反切結書第3
    點為由，表明自108年11月1日起不支付原告任何尚未支付之
    離職金（見本院卷第167至171頁），固堪認定原告未能繼續
    從世界先進公司領取離職金因而受有損害。但查，上述存證
    信函完全未提及被告或其親屬之姓名，自無從肯認被告係存
    證信函中所稱之「本公司員工」，加以原告未提出其他證據
    可供查考，則原告主張被告任意向世界先進公司舉報其實施
    騷擾行為、導致其損失原本可領取之離職金222,081元云云
    ，即非可採。　
　⒌此外，原告復未提出其他證據以實其說，實難謂原告就其主
    張被告前開侵權行為之成立要件已盡其舉證責任，本院無從
    為有利原告之認定。衡諸上開各情，本件尚難認定被告有何
    故意或過失而不法侵害原告權利之侵權行為。原告之主張，
    容難採信。
四、綜上所述，原告基於侵權行為之法律關係，請求被告賠償28
    7,081元，及自起訴狀繕本送達之翌日起至清償日止按週年
    利率5%計算之利息，於法洵屬無據，不能准許。又原告之訴
    既經駁回，其聲請本院依職權宣告假執行，即失所附麗，應
    併予駁回。 
五、本件事證已臻明確，兩造其餘之攻擊或防禦方法及未經援用
    之證據，經本院斟酌後，認為均不足以影響本判決之結果，
    爰不再一一論述。
六、訴訟費用負擔之依據：民事訴訟法第78條。
中　　華　　民　　國　　110 　年　　1 　　月　　22　　日
                  新竹簡易庭  法　官  李珮瑜
以上正本證明與原本無異。
如不服本判決，須於判決送達後20日內向本庭提出上訴狀（應按
他造當事人之人數附繕本）；如委任律師提起上訴者，應一併繳
納上訴審裁判費。 
中　　華　　民　　國　　110 　年　　1 　　月　　22　　日
                              書記官　蕭宛琴
　　　　　　　　　　　　　　　
附表一：（見本院卷第23頁下方）
甲○○：你在黃光有聽到甚麼關於我的事嗎? 張和順：要轉職二廠嗎? 甲○○：甚麼意思? 張和順：你不是要轉二廠         我在忙新加坡的事較多 甲○○：喔喔 誰說我轉二廠? 張和順：好像一堆阿兵哥，反正就是那堆新人在聊天聽到而已 甲○○：哈哈對哦 你之前有寄信在準備新加坡 我沒接到這樣         訊息         哈哈一群阿兵哥，就柏威他們吧！ 張和順：那群新人         我們太老，八卦聽聽         人來來去去聽多了 甲○○：哈哈實際走的比亂傳的少         職場就是如此 

附表二：（見本院卷第25頁下方）
甲○○：上次問你的，乙○○在沒證據下，為何說他人是同性         戀，還透過別人轉傳，連你都知道，這種話可大可小         對啊!很多事情就是如此，當下很生氣，很氣，但也是         一種學習 黎姿佑：黃光製程嗎         還是TD製成         忘了是那位說的 甲○○：就是乙○○說的，但不知是透過TD或其他黃光製程轉         傳給你的，你也沒在細部追究 黎姿佑：對啊 

附表三：（見本院卷第25頁上方）
楊宗育：哦哦，你那個感情事件小宣導一下         其他沒特別耶。 甲○○：哇靠，整部門都知道，我不用回去了         虞sir說話都很誇張 　　　　說明人非萬能，也會故障，有時也會執著也是也會放不下 楊宗育：沒有喔，沒有特批評什麼的，很理性的講而已 甲○○：喔喔，全部門都知，我還要回去嗎？哈哈 楊宗育：不然低調一點也沒關係 甲○○：怎麼低調法，教一下 楊宗育：我也不會